臺灣桃園地方法院刑事判決　　　　　　　　　　　　　九十一年度易字第一七號
　　公　訴　人　臺灣桃園地方法院檢察署檢察官
　　被　　　告　甲○○
右列被告因恐嚇等案件，經檢察官提起公訴（九十年度偵字第一一二四一號），本院
判決如左：
    主      文
甲○○無故侵入他人住宅，處罰金參佰元，如易服勞役，以參佰元折算壹日。緩刑貳
年。
    事      實
一、甲○○因其女遭丙○○之孫縱火燒傷，於民國九十年四月二十一日夜間八時許，
    偕其女至桃園縣平鎮市○○路八五號丙○○住處與之商討賠償事宜，因雙方無法
    取得共識，不歡而散。詎甲○○竟因之心生不滿，隨即至丙○○住處之附近商店
    購買冥紙後，未經丙○○、乙○○之同意，無故侵入丙○○前揭住處與乙○○所
    有位於平鎮市○○路八七號住處共有之庭院，及丙○○、乙○○前揭住處之客廳
    、房間等處丟灑冥紙抗議後始離去。
二、案經被害人丙○○、乙○○訴由桃園縣警察局平鎮分局報請台灣桃園地方法院檢
    察署檢察官偵查起訴。
    理      由
一、訊據被告甲○○對於右揭犯行供認不諱，核與告訴人丙○○、乙○○於警訊中之
    指訴情節大致相符，復有現場照片六張在卷可憑。本件事證已明，被告犯行洵堪
    認定，應依法論科。
二、核被告甲○○所為，係犯刑法第三百零六條第一項之侵入住宅罪。其侵入被害人
    丙○○、乙○○住宅之犯行，係一行為而犯數罪名，為想像競合犯，應依刑法第
    五十五條之規定，從一重處斷。爰審酌被告之犯罪動機、目的、手段、犯行所生
    之危害及犯罪後之態度等一切情狀，量處如主文所示之刑，並諭知易服勞役之折
    算標準，以資懲儆。末查，被告前未曾受有期徒刑以上刑之宣告，有本院被告全
    國前案紀錄表一份存卷可參。其素行良好，偶因一時氣憤而犯罪，受本次罪刑之
    科處，當足收警惕懲儆之效，信無再犯之虞，本院因認對其宣告之刑以暫不執行
    為適當，爰併諭知緩刑二年，以勵自新。
三、公訴意旨另以被告甲○○前述丟灑冥紙之犯行亦涉有恐嚇罪嫌等語，訊據被告林
    金堅決否認有何恐嚇犯行，辯稱：伊係因賠償事宜與丙○○談不攏，而被丙○○
    以掃把趕出門，途中因氣不過，所以才去買冥紙丟灑抗議，並無恐嚇之意等語。
    按凡以經驗法則上人類可加掌握控制之惡害為內容之通知行為，方稱恐嚇。通知
    之內容，以刑法第三百零五條所列舉之生命、身體、自由、名譽、財產之加害事
    實，且須係行為人以人力而直接或間接得加支配掌握者為限，如屬鬼怪神力、禍
    福吉凶之卜算詛咒等內容，則不符刑法第三百零五條之構成要件。參以被害人丙○○於偵查中亦供承並不會覺得害怕等語，故被告丟灑冥紙之行為，不符刑法第
    三百零五條之構成要件。惟公訴人既認與前述論罪科刑之無故侵入住宅部分有牽
    連犯之裁判上一罪關係，爰不另為無罪之諭知，併此敘明。
據上論斷，應依刑事訴訟法第二百九十九條第一項前段，刑法第三百零六條第一項、
第五十五條、第四十二條第二項前段、第七十四條第一款，罰金罰鍰提高標準條例第
一條前段、第二條，判決如主文。
本案經檢察官胡樹德到庭執行職務。
中      華      民      國    九十一    年      三      月      七      日
                              臺灣桃園地方法院刑事第二庭
                                  法  官 曾 正 耀
右正本證明與原本無異。
如不服本判決，應於判決送達後十日內向本院提出上訴狀( 應附繕本 )，上訴於
臺灣高等法院。
                                  書記官 文  巧  雲
中        華        民        國   九十一   年     三     月      八    日
附本件論罪科刑依據之法條：
刑法第三百零六條第一項
無故侵入他人宅、建築物或附連圍繞之土地或船艦者，處一年以下有期徒刑、拘役或
三百元以下罰金。
無故藏匿其內或受退去之要求而仍留滯者亦同。
